臺灣臺北地方法院民事小額判決　 
                              　　 111年度店小字第1344號
原      告  明台產物保險股份有限公司

法定代理人  松延洋介
訴訟代理人  陳振盛  
被      告  陳碩德  
上列當事人間請求侵權行為損害賠償事件，本院於民國111年10
月20日言詞辯論終結，判決如下：
    主  文
被告應給付原告新臺幣12,228元，及自民國111年7月10日起至清
償日止，按週年利率百分之5計算之利息。
訴訟費用新臺幣1,000元由被告負擔。
本判決得假執行；但被告如以新臺幣12,228元為原告預供擔保後
，得免為假執行。
    事實及理由
一、按被告經合法通知，未於言詞辯論期日到場，核無民事訴訟
    法第386條所列各款情形，爰依原告之聲請，由其一造辯論
    而為判決，合先敘明。
二、原告起訴主張：被告於民國110年1月26日下午7時26分許駕
    駛車牌號碼為000-0000號自用小客車（下稱被告車輛），行
    經臺北市○○區○○街0段0號前處，與停放於路邊，由原告所承
    保、訴外人李蝶蘭所有、訴外人陳光彥駕駛車牌號碼為000-
    0000號自用小客車（下稱系爭車輛）發生碰撞，致系爭車輛
    之左後側車身受有損害，經原告以新臺幣（下同）12,228元
    （含工資2,618元、烤漆9,610元）賠付後，爰依保險法第53
    條第1項及侵權行為法律關係，請求被告賠償上開必要修復
    費用等語。並聲明：被告應給付原告12,228元，及自起訴狀
    繕本送達翌日起至清償日止，按週年利率5%計算之利息。
三、被告經合法通知，無正當理由未於言詞辯論期日到庭，亦未
    出任何聲明或陳述。
四、本院之判斷：
  ㈠本件事故發生被告有過失乙節，按當事人主張有利於己之事
    實者，就其事實有舉證之責任，民事訴訟法第277條前段有
    明文規定。按因故意或過失，不法侵害他人之權利者，負損
    害賠償責任；汽車、機車或其他非依軌道行駛之動力車輛，
    在使用中加損害於他人者，駕駛人應賠償因此所生之損害，
    但於防止損害之發生，已盡相當之注意者，不在此限，民法
    第184條第1項前段、第191條之2分別定有明文。揆諸民法第
    191條之2規定，本條但書係專為非依軌道行駛之動力車輛在
    使用中駕駛人之責任而為舉證責任倒置之規定，故凡動力車
    輛在使用中加損害於他人者，由法律推定駕駛人侵害他人之
    行為係出於過失，除駕駛人已於防止損害之發生盡相當之注
    意外，即應依民法第191條之2規定賠償被害人所受損害。經
    查，原告主張之事實，業據其提出與其所述相符之汽車保險
    單、行照、北都汽車股份有限公司南港服務廠估價單、電子
    發票證明聯、汽車險賠款同意書、道路交通事故現場圖、臺
    北市政府警察局道路交通事故調查卷宗、臺北市政府警察局
    A3類道路交通事故調查紀錄表、道路交通事故當事人登記聯
    單及道路交通事故照片黏貼紀錄表等件為證（本院卷第15至
    40頁），核閱屬實。揆諸上開資料，道路交通事故現場圖之
    現場處理摘要記載：「A自小客BEL-7813（即被告車輛）沿
    忠順街2段東往西直行時，A右前車頭與路邊靜止B自小客ANM
    -3929（即系爭車輛）左後側車身發生擦撞而肇事。」等詞
    ，並有被告與訴外人陳光彥於此份道路交通事故現場圖內之
    簽名（本院卷第29至31頁），核與系爭車輛受損部位為左後
    側車身相符，此有照片黏貼紀錄表在卷可佐（本院卷第39至
    40頁），堪認被告確有駕駛不慎碰撞停放於路邊之系爭車輛
    左後側車身等情。準此，被告有前揭應注意能注意而未注意
    之過失，且與原告受有損害間有相當因果關係，揆諸上開規
    定，被告就本件肇事應負過失侵權行為責任，洵堪認定。
  ㈡次按被告因有駕駛不慎之過失，致發生本件交通事故，就系
    爭車輛所受損害，而負侵權行為損害賠償責任者，除法律另
    有規定或契約另有訂定外，應回復他方損害發生前之原狀，
    債權人亦得請求支付回復原狀所必要之費用，以代回復原狀
    ，民法第213條第1項、第3項亦分別定有明文。又按，不法
    毀損他人之物者，被害人得請求賠償其物因毀損所減少之價
    額，民法第196條定有明文；又按物被毀損時，被害人除得
    依民法第196條請求賠償外，並不排除民法第213條至第215
    條之適用。再者，依民法第196條請求賠償物被毀損所減少
    之價額，得以修復費用為估定之標準，但以必要者為限。原
    告主張其保戶因本件車禍致系爭車輛受有損害，並因此支出
    維修費12,228元，原告則因賠付其保戶上開費用而受有損害
    ，業據其提出系爭車輛估價單、電子發票證明聯、汽車險賠
    款同意書為證（本院卷第21至24頁），核閱屬實。又被告經
    合法通知，無正當理由未於言詞辯論期日到場爭執，復未提
    出書狀答辯供本院斟酌；準此，據原告所提之證據，堪信原
    告主張之事實為真正。則本件原告請求系爭車輛之修復費用
    為12,228元，為有理由，應予准許。
  ㈢末按遲延之債務，以支付金錢為標的者，債權人得請求依法
    定利率計算之遲延利息；應付利息之債務，其利率未經約定
    ，亦無法律可據者，週年利率為百分之5；給付無確定期限
    者，債務人於債權人得請求時，經其催告而未為給付，自受
    催告時起，負遲延責任。其經債權人起訴而送達訴狀，或依
    督促程序送達支付命令，或為其他相類之行為者，與催告有
    同一之效力，民法第233條第1項、第203條、第229條第2項
    分別定有明文。本件原告請求被告賠償之損害，此為以支付
    金錢為標的，原告自得請求被告給付自起訴狀繕本送達翌日
    即111年7月10日（於111年6月29日寄存送達於被告，本院卷
    第43頁）起至清償日止，按週年利率5%計算之利息，併予說
    明。
五、綜上，原告依代位求償及侵權行為之法律關係，請求被告給
    付12,228元及自111年7月10日起至清償日止，按週年利率5%
    計算利息之範圍內，為有理由，應予准許。
六、本件係適用小額程序為被告敗訴之判決，依民事訴訟法第43
    6條之20條規定，應依職權宣告假執行；並依同法第392條第
    2項依職權為被告如預供擔保，得免為假執行之宣告。
七、訴訟費用負擔之依據：民事訴訟法第78條。本件訴訟費用額
    確定金額為裁判費1,000元。
中　　華　　民　　國　　111 　年　　11　　月　　10　　日
                  臺灣臺北地方法院新店簡易庭
                              法  官  張瑜鳳
以上正本係照原本作成。
對於本件判決如有不服，應於收受送達後20日內向本院提出上訴
書狀，上訴於本院合議庭，並按他造當事人之人數附具繕本。
當事人之上訴，非以判決違背法令為理由不得為之，上訴狀應記
載上訴理由，表明下列各款事項：
㈠原判決所違背之法令及其具體內容。
㈡依訴訟資料可認為原判決有違背法令之具體事實。
如委任律師提起上訴者，應一併繳納上訴審裁判費。
中　　華　　民　　國　　111 　年　　11　　月　　10　　日
                              書記官  徐子芹